Cellar/aspell/0.60.8/lib/aspell-0.60/lv_affix.dat
# Latviešu valodas affix fails lietošanai ar OpenOffice 1.0 un augstāk
# Latvian affix table for OpenOffice 1.0 and higher
#
# Copyright (C) 2002 Janis Eisaks, jancs@dv.lv
#
# Version info: 0.5.5
# Izmainīta pieeja darbības vārdu locīšanai - no dalītas pa konjugācijām 
# uz dalītām pa laikiem un tipiem (tag, pak, nak, izt formas, ciesh k, divd.)
# lai gan, iespējams, arī tas nav īsti pareizi. Laiks rādīs.
#
# This library is free software; you can redistribute it and/or
# modify it under the terms of the GNU Lesser General Public
# License as published by the Free Software Foundation; either
# version 2.1 of the License, or (at your option) any later version.
#
# This library is distributed in the hope that it will be useful,
# but WITHOUT ANY WARRANTY; without even the implied warranty of
# MERCHANTABILITY or FITNESS FOR A PARTICULAR PURPOSE. See the GNU
# Lesser General Public License for more details.
#
# You should have received a copy of the GNU Lesser General Public
# License along with this library; if not, write to the Free Software
# Foundation, Inc., 59 Temple Place, Suite 330, Boston, MA 02111-1307 USA
# 
# Faila radīšanai izmantotā literatūra  
#  1. B.Ceplīte, L.Ceplītis
#     Latviešu valodas praktiskā gramatika
#
# Pateicos Dr. Andrejam Spektoram un LU Mākslīgā Intelekta laboratorijai
# par iespēju izmantot apkopoto vārdu krājumu; Edvīnam Malnačam, 
# Egonam Spalānam, kā arī citiem brīvprātīgajiem par nesavtīgu atbalstu 
# projekta realizācijā
#
# Faila formāts: myspell
#
# Here's a record of flags used, in case you want to add new ones.
#
#        !@#$%^&*()_+-=1234567890ABCDEFGHIJKLMNOPQRSTUVWXYZ
# Used:  -+------------------------+++-++++++-+++++++++++++
#                                abcdefghijklmnopqrstuvwxyz
# Used:                          --+++-++------+++++++---+-
#

SET ISO8859-13
TRY esianrtolcdugmphbfvkzāēīūšģķļņčž

#priedēkļi darbības vārdu atvasināšanai
#ar jā sākas ciešamās kārtas priedēkļi
PFX U Y 8
PFX U   0  aiz  .
PFX U   0  ap   .
PFX U   0  at   .
PFX U   0  ie   .
PFX U   0  neaiz  .
PFX U   0  neap   .
PFX U   0  neat   .
PFX U   0  neie   .

PFX V Y 7
PFX V   0  iz   .
PFX V   0  ne   .
PFX V   0  no   .
PFX V   0  pa   .
PFX V   0  neiz   .
PFX V   0  neno   .
PFX V   0  nepa   .

PFX W Y 8
PFX W   0  pār  .
PFX W   0  pie  .
PFX W   0  sa   .
PFX W   0  uz   .
PFX W   0  nepār  .
PFX W   0  nepie  .
PFX W   0  nesa   .
PFX W   0  neuz   .

PFX X Y 11
PFX X   0  jāaiz  .
PFX X   0  jāap   .
PFX X   0  jāat   .
PFX X   0  jāie   .
PFX X   0  jāiz   .
PFX X   0  jāno   .
PFX X   0  jāpa   .
PFX X   0  jāpār  .
PFX X   0  jāpie  .
PFX X   0  jāsa   .
PFX X   0  jāuz   .

#priedēkļi īpašības vārdu atvasināšanai 
PFX Y Y 10
PFX Y   0  at    .
PFX Y   0  bez   .
PFX Y   0  caur  .
PFX Y   0  ie    .
PFX Y   0  līdz  .
PFX Y   0  ne    .
PFX Y   0  pa    .
PFX Y   0  pār   .
PFX Y   0  pret  .
PFX Y   0  starp .

PFX y Y 1
PFX y   0  vis   .

#priedēkļi īpašības vārdu atvasināšanai, svešie vārdi
PFX N Y 9
PFX N   0  a     .
PFX N   0  anti  .
PFX N   0  inter .
PFX N   0  kontra .
PFX N   0  super  .
PFX N   0  ultra  .
PFX N   0  hiper  .
PFX N   0  kvazi  .
PFX N   0  pseido .

#lietvārdu priedēkļi un puspriedēkļi
PFX Z Y 24
PFX Z   0     aiz        .
PFX Z   0     ap         .
PFX Z   0     apakš      .
PFX Z   0     ār         .
PFX Z   0     at         .
PFX Z   0     bez        .
PFX Z   0     caur       .
PFX Z   0     ie         .
PFX Z   0     iekš       .
PFX Z   0     līdz       .
PFX Z   0     ne         .
PFX Z   0     no         .
PFX Z   0     pa         .
PFX Z   0     pakaļ      .
PFX Z   0     pār        .
PFX Z   0     pēc        .
PFX Z   0     pie        .
PFX Z   0     pirms      .
PFX Z   0     pret       .
PFX Z   0     priekš     .
PFX Z   0     starp      .
PFX Z   0     uz         .
PFX Z   0     virs       .
PFX Z   0     zem        .

#################################################################
#################################################################								#
#			Darbības vārdi				#
#################################################################								#
#################################################################

#################################################################
#                                                               #
#                            NĀKOTNE                            #
#                            Future                             #
#                                                               #
#################################################################

#Visa nākotne, ieskaitot I konjugācijas I-III grupas
#Sakarā ar paaugstinātu zarainumu no Ik IIIgr. nākotnes ir izmests
#vārds RAST, jo tā nākotnes formas ir identiskas vārdam RADĪT
#lietotājs to gan nemanīs, cerams.
#UZSKATĀMS PAR PABEIGTU

SFX D Y 30
SFX D   t   šu     [^sz]t
SFX D   t   si     [^sz]t
SFX D   t   s      [^sz]t
SFX D   t   sim    [^sz]t
SFX D   t   siet   [^sz]t
SFX D   t   sit    [^sz]t
SFX D   t   īšu    [^u][sz]t
SFX D   t   īsi    [^u][sz]t
SFX D   t   īs     [^u][sz]t
SFX D   t   īsim   [^u][sz]t
SFX D   t   īsiet  [^u][sz]t
SFX D   t   īsit   [^u][sz]t
SFX D   st  tīšu   [^ģz][aeiurm]st
SFX D   st  tīsi   [^ģz][aeiurm]st
SFX D   st  tīs    [^ģz][aeiurm]st
SFX D   st  tīsim  [^ģz][aeiurm]st
SFX D   st  tīsiet [^ģz][aeiurm]st
SFX D   st  tīsit  [^ģz][aeiurm]st
SFX D   st  dīšu   [alrģvz][eiīu]st
SFX D   st  dīsi   [alrģvz][eiīu]st
SFX D   st  dīs    [alrģvz][eiīu]st
SFX D   st  dīsim  [alrģvz][eiīu]st
SFX D   st  dīsiet [alrģvz][eiīu]st
SFX D   st  dīsit  [alrģvz][eiīu]st
SFX D   st  dīšu   [ē]st             #tipiskākais piemērs - ēst
SFX D   st  dīsi   [ē]st
SFX D   st  dīs    [ē]st
SFX D   st  dīsim  [ē]st
SFX D   st  dīsiet [ē]st
SFX D   st  dīsit  [ē]st


#Visa nākotne refleksīvajiem
#
#refleksīvie... TE VĒL JĀPIESTRĀDĀ, konkr. - I konj. I-III gr.
SFX d Y 15
SFX d   t   šos      [^sz]t
SFX d   t   sies     [^sz]t         #2, 3 p.
SFX d   t   simies   [^sz]t
SFX d   t   sieties  [^sz]t
SFX d   t   sities   [^sz]t
SFX d   t   īšos     [z]t
SFX d   t   īsies    [z]t
SFX d   t   īsimies  [z]t
SFX d   t   īsieties [z]t
SFX d   t   īsities  [z]t
SFX d   st  tīšos     [s]t         #domājams, ka atbilst Ik st 
SFX d   st  tīsies    [s]t         #galotņu īpašnieku vēlmēm
SFX d   st  tīsimies  [s]t
SFX d   st  tīsieties [s]t
SFX d   st  tīsities  [s]t
            

#################################################################
#                                                               #
#                            PAGĀTNE                            #
#                             Past                              #
#                                                               #
#################################################################

#īpatnības - ar est - v-d/m-t
#paaugstinātā zarainuma dēļ sekojošu vārdu pagātnes locījumi
#ir iekļauti pamatvārdnīcā
#vīt, mīt (zirgu), rīt, ņemt, prast, rast, krist, ēst
#UZSKATĀMS PAR PABEIGTU

SFX E Y 40
SFX E   t   ju     [āēīo]t
SFX E   t   ji     [āēīo]t
SFX E   t   ja     [āēīo]t
SFX E   t   jām    [āēīo]t
SFX E   t   jāt    [āēīo]t
SFX E   t   u      [bglprszm]t
SFX E   t   i      [bglprszm]t
SFX E   t   a      [bglprszm]t
SFX E   t   ām     [bglprszm]t
SFX E   t   āt     [bglprszm]t
SFX E   st  tu     [^lzrģv][aieurm]st    #I konjugācija
SFX E   st  ti     [^lzrģv][aieurm]st
SFX E   st  ta     [^lzrģv][aieurm]st
SFX E   st  tām    [^lzrģv][aieurm]st
SFX E   st  tāt    [^lzrģv][aieurm]st
SFX E   st  du     [lzrģv][aeiīurm]st    #I konjugācija
SFX E   st  di     [lzrģv][aeiīurm]st
SFX E   st  da     [lzrģv][aeiīurm]st
SFX E   st  dām    [lzrģv][aeiīurm]st
SFX E   st  dāt    [lzrģv][aeiīurm]st
SFX E   kt  cu     [āū]kt    #I konjugācija
SFX E   kt  ci     [āū]kt
SFX E   kt  ca     [āū]kt
SFX E   kt  cām    [āū]kt
SFX E   kt  cāt    [āū]kt
SFX E   t   u      [^ū]kt    #I konjugācija
SFX E   t   i      [^ū]kt
SFX E   t   a      [^ū]kt
SFX E   t   ām     [^ū]kt
SFX E   t   āt     [^ū]kt
SFX E   īt  inu    [^v]īt  #I konjugācijam, paliek izņēmumi
SFX E   īt  ini    [^v]īt  # 
SFX E   īt  ina    [^v]īt
SFX E   īt  inām   [^v]īt
SFX E   īt  ināt   [^v]īt
SFX E   iet ēju    [i]et    #I konjugācija
SFX E   iet ēji    [i]et
SFX E   iet ēja    [i]et
SFX E   iet ējām   [i]et
SFX E   iet ējāt   [i]et


#Pagātne, refleksīvie
#refleksīvie... TE VĒL JĀPIESTRĀDĀ, konkr. - I konj. I-III gr.
#nav parakstīti gadījumi ar burtu maiņu
SFX e Y 10
SFX e   t   jos    [āēīo]t
SFX e   t   jies   [āēīo]t
SFX e   t   jās    [āēīo]t
SFX e   t   jāmies [āēīo]t
SFX e   t   jāties [āēīo]t
SFX e   t   os     [bpz]t
SFX e   t   ies    [bpz]t
SFX e   t   ās     [bpz]t
SFX e   t   āmies  [bpz]t
SFX e   t   āties  [bpz]t


#################################################################
#                                                               #
#                            TAGADNE                            #
#                                                               #
#                                                               #
#################################################################
#tagadne, IIk, pavēle, atst. izt. 
#UZSKATĀMS PAR PABEIGTU
SFX G Y 9
SFX G   t   ju    [āēīoubpm]t    #tag, Ip
SFX G   t   0     [āēīo]t    #tag, IIp  IIIp
SFX G   t   j     [bpmu]t     #tag, IIIp
SFX G   t   jam   [āēīo]t    #tag, Ipd
SFX G   t   jat   [āēīo]t    #tag, IIpd
SFX G   t   jiet  [āēīou]t   #pavele
SFX G   t   iet   [bpm]t     #pavele
SFX G   t   jot   [t]        #atst izt v. tag.
SFX G   t   šot   [t]        #atst izt v. nak.

#tagadne, IIk, pavēle, atst. izt., refl. formas 
#UZSKATĀMS PAR PABEIGTU
SFX g Y 11
SFX g   t   ties    [āēīoubpm]t   #refl nenoteiksme
SFX g   t   jos     [āēīoubpm]t   #tag, Ip
SFX g   t   jies    [āēīo]t       #tag, IIp
SFX g   t   ies     [bpmu]t       #tag, IIp
SFX g   t   jas     [āēīoubpm]t   #tag, IIIp
SFX g   t   jamies  [āēīoubpm]t   #tag, Ipd
SFX g   t   jaties  [āēīoubpm]t   #tag, IIpd
SFX g   t   jieties [āēīou]t      #pavele
SFX g   t   ieties  [bpm]t        #pavele
SFX g   t   joties  [t]           #atst izt v. tag.
SFX g   t   šoties  [t]           #atst izt v. nak.

#tagadne,  III konj.
#UZSKATĀMS PAR PABEIGTU
SFX C Y 21
SFX C   āt  u     [ā]t    #tag, Ip
SFX C   āt  i     [ā]t    #tag, Ip
SFX C   āt  a     [ā]t    #tag, Ip
SFX C   īt  u     [ī]t    #tag, Ip
SFX C   īt  i     [ī]t    #tag, Ip
SFX C   īt  a     [ī]t    #tag, Ip
SFX C   ēt  u     [ē]t    #tag, Ip
SFX C   ēt  i     [ē]t    #tag, Ip
SFX C   ēt  0     [ē]t    #tag, Ip
SFX C   t   m     [ā]t    #tag, Ip
SFX C   īt  ām    [ī]t    #tag, Ip
SFX C   ēt  am    [ē]t    #tag, Ip
SFX C   īt  āt    [ī]t    #tag, Ip
SFX C   ēt  at    [ē]t    #tag, Ip
SFX C   āt  iet   [ā]t    #pavele
SFX C   īt  iet   [ī]t    #
SFX C   ēt  iet   [ē]t    #
SFX C   āt  ot    [ā]t    #atst.izst.v.tag
SFX C   īt  ot    [ī]t    #
SFX C   ēt  ot    [ē]t    #
SFX C   t   šot   [āēī]t  #atst.izst.v.nak

#tagadne, III konj pavēle, atst. izt., refl. formas 
#UZSKATĀMS PAR PABEIGTU
SFX c Y 22
SFX c   0   ies   [āēī]t    #relf.nenoteiksme
SFX c   āt  os    [ā]t    #tag, Ip
SFX c   āt  ies   [ā]t    #tag, IIp
SFX c   āt  ās    [ā]t    #tag, IIIp
SFX c   īt  os    [ī]t    #tag, Ip
SFX c   īt  ies   [ī]t    #tag, Ip
SFX c   īt  ās    [ī]t    #tag, Ip
SFX c   ēt  os    [ē]t    #tag, Ip
SFX c   ēt  ies   [ē]t    #tag, Ip
SFX c   ēt  as    [ē]t    #tag, Ip
SFX c   t   mies  [ā]t    #tag, Ip
SFX c   īt  āmies [ī]t    #tag, Ip
SFX c   ēt  amies [ē]t    #tag, Ip
SFX c   īt  āties [ī]t    #tag, Ip
SFX c   ēt  aties [ē]t    #tag, Ip
SFX c   āt  ieties [ā]t    #pavele
SFX c   īt  ieties [ī]t    #
SFX c   ēt  ieties [ē]t    #
SFX c   āt  oties  [ā]t    #atst.izst.v.tag
SFX c   īt  oties  [ī]t    #
SFX c   ēt  oties  [ē]t    #
SFX c   t   šoties [āēī]t  #atst.izst.v.nak
